臺灣新北地方法院板橋簡易庭民事判決
110年度板簡字第1525號
原      告  羅傑    


訴訟代理人  陳信全  
            黃翊銘  
被      告  陳宗煜  
                     居新北市○○區○○路○段000號00樓                       之0

上列當事人間請求減少價金事件，本院於民國110年12月17日言
詞辯論終結，判決如下：
    主      文
原告之訴駁回。
訴訟費用由原告負擔。
    事實及理由
一、原告主張：被告於二手交易網站刊登2016年出廠、Chevrole
    t Corvette C73LT之車牌號碼000-0000號自用小客車(下稱
    系爭車輛)，原告於民國110年3月22日以通訊軟體LINE聯繫
    被告商議系爭車輛交易事宜，並詢問被告系爭車輛有無零件
    項目待修、是否出過事故，被告均保證並無前揭情況存在，
    兩造因而於同年4月16日簽立汽車買賣合約書，由原告以新
    臺幣(下同)195萬元之價格向被告購買系爭車輛，並交付定
    金5萬元與被告，兩造於同年4月26日辦理交車手續，原告交
    付餘款190萬元與被告。嗣原告駕駛系爭車輛，發覺車況有
    異，遂前往汽車檢修廠檢查，經檢修人員查驗後，發現系爭
    車輛存有水箱架底部支架變形、前左、前右方保桿及下方護
    板破損嚴重、引擎漏油、底盤控制模組、車身控制模組電路
    故障等瑕疵，系爭車輛下底盤有修補痕跡，並以水電束帶綑
    綁，檢修廠建議原告勿再駕駛系爭車輛上路。原告於同年4
    月27日立即向被告反應上情，詎被告先佯稱對系爭車輛漏油
    情形並不知情，嗣改口稱其早已知悉系爭車輛有漏油情形，
    並稱前揭情況皆為中古車會出現之問題，並非瑕疵，要求原
    告自行處理。原告駕駛車輛時，曾有兩次車輛無法行駛而拖
    吊之紀錄。原告為修復系爭車輛前開瑕疵而支出維修費用27
    萬2,000元。為此，爰依民法第359條之規定，提起本件訴訟
    等語。並聲明：㈠被告應給付原告272,000元，及自起訴狀繕
    本送達翌日起至清償日止，按週年利率5%計算之利息。㈡願
    供擔保請准宣告假執行。
二、被告則以：
  ㈠被告於109年10月間購買系爭車輛時亦未仔細查看，被告係購
    買二手車，且非以販賣車輛營業，原告購買車輛可委請專業
    人士查看；系爭車輛係滲油而非漏油。因原告斯時尚未支付
    定金，故由被告駕駛系爭車輛試車，原告則乘坐於旁；被告
    駕駛系爭車輛期間，系爭車輛車況正常而未曾修理，如系爭
    車輛有問題，被告會將系爭車輛送修，被告可提供系爭車輛
    之保險資料，證明系爭車輛未曾發生原告所指之問題，且於
    交車與原告前，系爭車輛並無原告所指之問題。 
  ㈡被告以低於行情之價格將系爭車輛出售與原告，且契約已載
    明銀貨兩訖，原告購買系爭車輛時，即應該看清車況，水箱
    架部分僅係保護水箱之架子，車輛最重要者為引擎，其他均
    係消耗品，滲油亦不會導致機油完全用完。另本次買賣交易
    為現金交易，被告懷疑原告為急迫性消費，而未於購車時要
    求查看車況，系爭車輛交付原告後所生問題，應由原告自行
    負擔等語，資為抗辯。並聲明：原告之訴駁回。
三、法院之判斷：
　　原告主張其於110年3月22日透過通訊軟體LINE與被告商議系
    爭車輛交易事宜，兩造於同年4月16日簽立系爭車輛買賣合
    約書，由原告195萬元之價格向被告購買系爭車輛，被告於
    同年月26日將系爭車輛交與原告等語，並提出通訊軟體LINE
    對話紀錄、汽車買賣合約書及系爭車輛現況照片為證，且為
    被告所不爭執，堪信屬實。至原告主張被告交付之系爭車輛
    存有箱架底部支架變形、前左、前右方保桿及下方護板破損
    嚴重、引擎漏油、底盤控制模組、車身控制模組電路故障等
    瑕疵，被告應負物之瑕疵擔保責任，則為被告所否認，並以
    前揭情詞置辯，經查：
  ㈠按以特約免除或限制出賣人關於權利或物之瑕疵擔保義務者
    ，如出賣人故意不告知其瑕疵，其特約為無效，為民法第36
    6 條所規定，又按物之出賣人對於買受人，應擔保其物依第
    373 條之規定危險移轉於買受人時無滅失或減少其價值之瑕
    疵，亦無滅失或減少其通常效用或契約預定效用之瑕疵；出
    賣人並應擔保其物於危險移轉時，具有其所保證之品質；買
    賣因物有瑕疵，而出賣人依前5條之規定，應負擔保之責者
    ，買受人得解除其契約或請求減少其價金。但依情形，解除
    契約顯失公平者，買受人僅得請求減少價金，民法第354 條
    第1 項前段、第2 項、第359 條分別定有明文。民法關於出
    賣人應負物之瑕疵擔保責任之規定，係為補充當事人之意思
    表示而設，故除當事人間有免除或限制此擔保責任之特約外
    ，出賣人本應負物之瑕疵擔保責任，然如兩造間於契約成立
    時，業已約定限制或免除出賣人擔保責任之「有效」特約，
    買受人即不得再為民法上物之瑕疵擔保之相關主張，應屬甚
    明（最高法院84年度台上字第56號、83年度台上字第2372號
    判決、29年上字第826 號判例意旨參照）。另按當事人主張
    有利於己之事實者，就其事實有舉證之責任，民事訴訟法第
    277 條前段定有明文。又民事訴訟如係由原告主張權利者，
    應先由原告負舉證之責，若原告先不能舉證，以證實自己主
    張之事實為真實，則被告就其抗辯事實即令不能舉證，或其
    所舉證據尚有疵累，亦應駁回原告之請求（最高法院17年上
    字第917號判決意旨參照）。本件原告主張被告交付之系爭
    車輛存有物之瑕疵，被告應負物之瑕疵擔保責任，為被告所
    否認，揆諸前揭說明，自應由原告就此有利於己之事實負舉
    證責任。
　㈡原告主張系爭車輛於110年5月17日經送請汽車檢修廠檢修，
    發現系爭車輛存有水箱架底部支架變形、前左、前右方保桿
    及下方護板破損嚴重、引擎漏油、底盤控制模組、車身控制
    模組電路故障等狀況，固據提出銘豐汽車修護保養廠估價單
    及車輛現況照片為憑，然中古市場之買賣本不同於新車買賣
    ，中古車輛既曾經使用，則必然有自然耗損之瑕疵，此為買
    賣雙方所能預期，是中古車買賣既以原車買賣，通常雙方在
    簽訂買賣契約前，必仔細檢查評估車輛之自然耗損及瑕疵部
    分，並以此估算車價，以車輛當時之狀況為買賣，而系爭車
    輛為105年出廠，此有系爭車輛行車執照影本存卷可參，系
    爭車輛並非新車，衡情必然存有自然耗損之瑕疵，理應為原
    告所明知，又觀諸兩造所簽訂之汽車買賣合約書第8條約定
    ：「交車以現況交車，有任何車況問題由乙方（即被被告）
    自行負責，銀貨兩訖」，可見兩造就系爭車輛係約定以現況
    交車，並以特約排除物之瑕疵擔保責任。再者，稽之證人即
    銘豐汽車修護保養廠修車師傅蔡證宇於本院審理時證稱：水
    箱架位移成因是駕駛於路面不平、開太快或撞到，水箱架位
    移會影響車輛正常行駛，因為水箱跑掉、變形，可能使水箱
    破掉、燒掉，導致事故發生，若未檢查，駕駛人可能會因為
    發生事故而發現；時間久了就可能漏油，如漏至無機油，汽
    車即無法駕駛，駕駛人會於漏至無油時發現漏油；要將車輛
    撐起才可查悉水箱位移跟漏油等情況等語，可見系爭車輛如
    未發生事故或將系爭車輛撐起檢修，駕駛人尚難察覺系爭車
    輛存有前開瑕疵，自難謂被告有何故意不告知瑕疵之情事，
    是以，是兩造當時既同意以車輛現況交車，依此情狀，原告
    於交車當時未能確實檢查系爭車輛之現況，自無從以系爭車
    輛車輛交付後所生之故障，認被告應負物之瑕疵擔保責任，
    則本件原告主張被告應負物之瑕疵擔保責任，並依民法第35
    9條規定，請求減少價金，自屬無據。
四、綜上所述，原告依民法第359條之規定，請求被告給付272,0
    00元，及自起訴狀繕本送達翌日起至清償日止，按週年利率
    5%計算之利息，為無理由，應予駁回。又原告之訴既經駁回
    ，其所為假執行之聲請亦失所依附，應併予駁回。
五、本件事證已臻明確，兩造其餘之攻擊防禦方法及所提證據，
　  於判決結果不生影響，爰不一一論列，併此敘明。
中　　華　　民　　國　　111 　年　　1 　　月　　28　　日
                  臺灣新北地方法院板橋簡易庭
                            法  官  施函妤
以上為正本係照原本作成。
如不服本判決，應於送達後20日內，向本院提出上訴狀並表明上
訴理由，如於本判決宣示後送達前提起上訴者，應於判決送達後
20日內補提上訴理由書（須附繕本）。
中　　華　　民　　國　　111 　年　　1 　　月　　28　　日
                            書記官  吳昌穆